臺灣臺北地方法院交通事件裁定　　　　　　　　　　九十三年度交聲字第九０五號
　　原處分機關　交通部公路總局台北區監理所
　　異　議　人
　　即受處分人　甲○○
右列受處分人因違反道路交通管理處罰條例案件，對於交通部公路局台北區監理所於
中華民國九十三年八月二十七日所為之處分（原處分案號：北監營字第裁四０－Ａ六
Ｊ三０一八九一號），聲明異議，本院裁定如左：
    主  文
異議駁回。
    理  由
一、本件聲明異議意旨略以：裁決書所指之事不是事實，當時員警張振東是在成都路
    中央攔車，當時右邊有一部車，後方也有一部車，都是同樣綠燈駛出的車，但張
    振東都說這二部車都未違規，僅有異議人的車違規，事實上異議人並未違規，且
    當時是休假日，台北警察大執法，明顯是因張振東如果將三部車都攔下來，三部
    車的駕駛就會是證人，證明當時是綠燈駛出，但當時張振東僅攔下異議人一部車
    ，而事出突然，使異議人無法找到證據等語。
二、按汽車駕駛人，行經有燈光號誌管制之交岔路口闖紅燈者，處新台幣一千八百元
    以上五千四百元以下罰鍰，道路交通管理處罰條例第五十三條定有明文。另汽車
    駕駛人有違反道路交通管理處罰條例第五十三條之情形者，除依原條款處罰鍰外
    ，並予各記違規點數三點，第六十三條第一項第三款亦有明文。
三、訊之受處分人甲○○固不否認有於九十三年七月二十四日下午十四時七分許，駕
    駛車牌號碼四四０—ＬＨ號營業小客車，行經台北市○○路、西寧南路遭警舉發
    之事實，惟否認有何裁決書所指之行為，陳稱：當時並未闖紅燈，而是在綠燈時
    又轉等語，惟查：受處分人於前開時間地點駕駛上開小客車違規之事實，業據證
    人即開單員警張振東以具結擔保其供述之真實性並在負擔偽證罪之心理處罰狀態
    下證稱：「那天我們在成都路、西寧南路，要維護車輛秩序，那時候變燈之後，
    我確定」、「那時候行人的東西向已經是綠燈，他從西寧南路北向西左轉，那時
    候就是紅燈，因為行人已經開始走了，且東向西的車子、行人已經開始走了，所
    以北向西的車道一定是紅燈，所以我才攔他，違規我們都會舉發，我告發時，他
    還一直爭執沒有違規」、「東向西可以走，是綠燈，北向南就是紅燈」、「當天
    異議人是東向西都在走了，行人都在走了，可能異議人沒有注意，我們攔他時，
    都是紅燈，那時不只我一人，還有其他三位同事在，我出去攔他，讓他靠邊停，
    當時馬路中間也沒有辦法告訴他違規事項，等他停車後，我才告訴他違規事項」
    等語，而證人乃為原處分機關所認定受處分人有前開違規行為之原證人，依其到
    庭所陳述之經過並無違反經驗或論理法則之情形，且於本件卷存證據資料內並無
    任何積極證據足以證明證人所述虛偽，亦無足可顯信證人陳述不可採之品性證據
    或前科證據存在，自不得僅因證人為本件開單告發受處分人之員警即否認其在訴
    訟上所具有之原證人資格，從而，本件受處分人既未能提出證據以資證明其無違
    規行為，僅空言否認並未違規等語，則尚難認其所言為可採，本件事證明確，受
    處分人之違規行為堪以認定。綜上，原處分機關據以援引上開規定以及違反道路
    交通管理事件統一裁罰標準之規定，裁處新台幣二千七百元並記違規點數三點，
    核無不當，本件異議為無理由，應予駁回。
四、據上論斷，應依道路交通案件處理辦法第十九條，裁定如主文。
中　　　華　　　民　　　國　　九十三　　年　　　十　　　月　　 十五 　　日
                                    台灣台北地方法院刑事第二庭
                                        法  官  蘇嘉豐
右正本證明與原本無異。
如不服本裁定，應於裁定送達後五日內，向本院提出抗告狀。
                                        書記官  蘇靜紅
中　　　華　　　民　　　國　　九十三　　年　　　十　　　月　　 十五 　　日
